臺灣高雄地方法院刑事判決　　　　　　　94年度易字第1841號
公　訴　人　臺灣高雄地方法院檢察署檢察官
被　　　告　丙○○
上列被告因竊盜案件，經檢察官提起公訴（94年度核退偵字第
557號）， 本院判決如下：
    主  文
丙○○竊盜，累犯，處有期徒刑陸月，如易科罰金，以參佰元折
算壹日。
    事  實
一、丙○○前因施用毒品案件，經本院判處有期徒刑一年，於民
    國九十二年二月二十日入監執行，於九十三年一月二十二日
    縮短刑期執行完畢，猶不知悔改，竟於前開有期徒刑執行完
    畢後五年內，基於為自己不法之意圖，於九十四年六月十七
    日晚上凌晨二時許，在高雄縣路竹鄉○○村○○路二三四號
    工廠門口，將乙○○所有，原係集中裝於太空包內之鐵屑及
    鋁屑，以徒手挖取之方式，竊取價值共約新台幣（下同）一
    千多元之鐵屑十公斤、鋁屑二十公斤得手，其後復將竊得之
    鐵屑、鋁屑裝於自備之袋中（分為四袋）載離現場。嗣於當
    日上午十一時十分許，丙○○乃邀同知情之丁○○（涉嫌贓
    物罪部分，另行經本院判處有期徒刑四月確定），一同將上
    開鐵屑及鋁屑搬運至高雄縣路竹鄉○○路舊貨商，欲將之變
    賣而為警當場查獲，始查知上情。
二、案經高雄縣政府警察局湖內分局報告臺灣高雄地方法院檢察
    署檢察官偵查起訴。
    理  由
壹、證據能力之審認
一、按被告以外之人於審判外之陳述，雖不符刑事訴訟法第一百
    五十九條之一至之四等四條之規定，然若當事人於審判程序
    中同意作為證據，法院審酌該言詞陳述或書面陳述作成時之
    情況，認為適當者，亦得為證據；又當事人、代理人或辯護
    人於法院調查證據時，知有刑事訴訟法第一百五十九條第一
    項不得為證據之情形，而未於言詞辯論終結前聲明異議者，
    視為有前項之同意，同法第一百五十九條之五定有明文。此
    立法意旨在於傳聞證據未經當事人之反對詰問予以核實，原
    則上先予排除。惟若當事人已放棄反對詰問權，於審判程序
    中表明同意該等傳聞證據可作為證據；或於言詞辯論終結前
    未聲明異議，基於尊重當事人對傳聞證據之處分權，及證據
    資料愈豐富，愈有助於真實發見之理念，且強化言詞辯論主
    義，使訴訟程序得以順暢進行，上開傳聞證據亦均具有證據
    能力。查本案卷附搜索扣押筆錄、扣押物品目錄表、贓物認
    領保管單各一紙，於具有被告以外之人於審判外以書面陳述
    之性質者，均屬傳聞法則，惟經本院依法提示予以調查，檢
    察官及被告均對此未表示異議，且經本院審酌該書面作成時
    無違法情事，應適宜為本案之證據。
二、按被告以外之人於檢察事務官、司法警察官或司法警察調查
    中所為之陳述，與審判中不符時，其先前之陳述具有較可信
    之特別情況，且為證明犯罪事實存否所必要者，得為證據，
    刑事訴訟法第一百五十九條之二訂有明文。查本案證人丁○○於警詢中之陳述，雖係於審判外之陳述而與本院審理時之
    證詞有所歧異，然其於警詢中之陳述，係警方依法定程序所
    為之訊問，經由證人自由陳述，距離案發時間較近，不及與
    被告勾串，而其所涉竊盜或贓物犯嫌尚未經法院判決，較無
    迴護被告動機，應有較可信之情況，復為證明本案被告犯罪
    事實所必要，是其於警詢中之陳述，應得為證據。
三、又被告丙○○於警詢及偵查中之供述，係由被告依其自由意
    志所為之供述，均無不法取供之情事，有被告親自於各該筆
    錄簽名，且有警詢錄音帶及偵訊光碟在卷可查，其於警詢及
    偵查中之供述，均有證據能力。
貳、實體審認部分：
一、訊據被告丙○○固不否認有搬運上開鐵屑及鋁屑前往舊貨商
    變賣時為警查獲之事實，惟矢口否認有何竊盜犯行，辯稱：
    伊沒有偷鐵屑及鋁屑，也不知道該等物品是贓物，是丁○○
    要他幫忙搬運，伊才會去搬運，伊在警詢及偵查中供述是伊
    前往工廠拿取一事，與事實不符，當時是因為要幫丁○○擔
    罪才這樣說云云。經查：
（一）該等為警查獲之鐵屑十公斤及鋁屑二十公斤，均係證人乙○○所有，於案發前日以太空包包裝完好，放置於工廠門
      口，嗣於翌日早晨始發覺遭人挖出竊取部分，而有鐵屑及
      鋁屑散落在現場地上，價值約一千多元等情，業據證人乙○○於偵查及本院審理時證述明確，且有搜索扣押筆錄、
      扣押物品目錄表、贓物認領保管單、照片二幀附卷可稽，
      足見該等鐵屑及鋁屑係有人之物，且有相當之財產價值，
      且在客觀上應可知悉該物品之所有人並無丟棄之意，他人
      不得任行竊取。
（二）又上開物品係被告與證人丁○○一起搬運前往舊貨商變賣
      為警查獲，且證人丁○○曾聽聞被告告知該等鐵屑及鋁屑
      係在路竹鄉下坑地區某工廠所竊取等情，亦有證人丁○○
      於警詢中之陳述明確，已初見該等物品係由被告所竊取而
      得之情。雖證人丁○○於本院審理時證稱：為警查獲之物
      品，是伊單獨前往下坑地區之工廠時，見當時鐵屑及鋁屑
      沒有包好，有散落在地上，伊乃單獨加以竊取藏放於草堆
      內，嗣於白日在路上遇到被告，才要求被告幫忙載運前去
      變賣，伊沒有告知被告物品何來，為警查獲後，伊才告知
      被告伊在假釋期間，希望被告幫伊擔下本罪，被告始會幫
      伊擔罪云云。衡諸證人丁○○既與被告共同搬運贓物，則
      渠等二人應有一定之交情，而證人丁○○於本院審理時，
      其所涉犯之贓物犯行已經本院判決確定，是其主觀上非無
      誤以為己身涉嫌竊盜犯嫌已無遭追訴之可能性，因生有迴
      護被告之動機。復參諸證人丁○○於本院審理時，並無法
      具體指出行竊地點之路名，然其證述竊盜現場鐵屑、鋁屑
      是否散落一事，則與被告於偵訊中辯稱之情形相同，而與
      證人乙○○之證述情形歧異，堪認證人丁○○於本院審理
      時之證詞應係串供而來，且有避重就輕之情，有迴護被告
      之意，不足採信，應以其於警詢中之陳述較為可信。
（三）又被告前於九十四年六月二十一日警詢時即供述：伊在九
      十四年六月十七日凌晨二時許，在高雄縣路竹鄉○○村○○路工廠，發現路旁有鐵屑，伊以為沒有人要，才拿走四
      袋鐵屑，伊是單獨前往竊取，沒有人教唆，是要拿去變賣
      等語（詳見九十四年度偵字第一五０七五號卷第十九頁）
      。而被告為上開供述當時，並未遭員警強迫，且係由其自
      行供述，復有被告之妻黃瓊香在場，有警詢筆錄及警詢錄
      音帶附卷可稽。嗣於同年九月二十日，被告經檢察官傳訊
      後，亦於偵訊時供述：鐵屑是散放在地上，伊以為是沒有
      人要的，伊才拿袋子撿起來，並當庭繪製現場圖一紙等情
      ，同有被告偵訊筆錄及現場圖與偵訊光碟在卷可查。衡諸
      被告於警詢及偵查之際，均能詳實供述其前往拿取失竊鐵
      屑、鋁屑之時間、地點及手法，核與本案證人乙○○證述
      失竊之時間、地點大致相符，是若非被告親身竊取，其何
      能為如此之供述，已初見被告上開自白之可信性。甚且，
      被告於九十四年六月十七日十一時許為警查獲後，雖有隨
      同前往警局，然其於警局內則趁隙脫逃，並未製作筆錄，
      係事後經警以被告遺留之身分證影本通知被告，被告始於
      六月二十一日前往警局製作筆錄，由此亦堪認被告畏罪潛
      逃之意。況被告一再辯稱伊與丁○○不熟，並未常常聯絡
      ，則其何有僅憑證人丁○○於為警查獲當時之請求，即願
      於事隔多日後，自行前往警局，當其妻之面，故意不實自
      白為丁○○擔罪，而使自己陷於牢獄之災，其上開辯解顯
      與常情不符，其事後翻異前供，要係畏罪卸責之詞，不足
      採信，應以其前於警詢及偵查中之供述較為可信。是本件
      被告確係親自前往案發地點竊取查獲之鐵屑及鋁屑，其事
      後辯稱是證人丁○○請其代為搬運云云，要無可採。
（四）而上開查獲之物品均有經濟價值，客觀上即可認知係他人
      之物，業如上述，被告任行拿取並將之搬運至舊貨商欲圖
      變現，顯見其有不法所有之意圖及竊盜之故意，其於警詢
      及偵查中辯稱誤以為是他人丟棄者云云，亦屬飾卸之詞，
      不足採信。綜上所述，本案事證業臻明確，被告犯行洵堪
      認定，應依法論科。
二、核被告所為，係犯刑法第三百二十條第一項之普通竊盜罪。
    被告上述之前科，有臺灣高等法院被告前案紀錄表，臺灣高
    等法院在監在押全國紀錄表各一份在卷可按，其於有期徒刑
    執行完畢後，五年內再犯本件有期徒刑以上之罪，應依刑法
    第四十七條規定，論以累犯，並加重期刑。爰審酌被告有多
    次前科，竟於執行完畢後不知悔改，猶任意竊取他人財物，
    雖於警詢及偵訊時供述部分犯行，惟其確於本院審理時飾詞
    否認，並勾串證人欲圖卸責，顯見其法紀觀念薄弱，行為不
    當，惟念其竊取之物價值非鉅，且犯後已發還被害人，所生
    實害減輕等一切情狀，量處如主文所示之刑，並諭知易科罰
    金之折算標準，以資儆懲。
據上論斷，應依刑事訴訟法第第二百九十九條第一項前段，刑法
第三百二十條第一項、第四十七條、罰金罰鍰提高標準條例第一
條前段、第二項，判決如主文。
本案經檢察官甲○○到庭執行職務。
中　　華　　民　　國　　94　　年　　12　　月　　26　　日
                  鳳山刑事第一庭  審判長法　官  陳志銘
                                        法　官  林芳華
                                        法　官  林勇如
以上正本證明與原本無異。
如不服本判決，應於收受送達後10日內向本院提出上訴書狀。
中　　華　　民　　國　　94　　年　　12　　月　　26　　日
 　　　　　　　　　　　　　　　　       書記官  許雅惠
附錄本案論罪科刑法條：
中華民國刑法第320 條： (普通竊盜罪、竊佔罪)
意圖為自己或第三人不法之所有，而竊取他人之動產者，為竊盜
罪，處五年以下有期徒刑、拘役或五百元以下罰金。
意圖為自己或第三人不法之利益，而竊佔他人之不動產者，依前
項之規定處斷。
前二項之未遂犯罰之。
